【裁判字號】    99,訴,242
【裁判日期】    990929
【裁判案由】    違反毒品危害防制條例
【裁判全文】
臺灣雲林地方法院刑事判決               99年度訴字第242號
公  訴  人  臺灣雲林地方法院檢察署檢察官
被      告  乙○○
指定辯護人  本院公設辯護人丙○○
上列被告因違反毒品危害防制條例案件，經檢察官提起公訴（99
年度偵緝字第86號），本院判決如下：
    主  文
乙○○犯如附表編號一至五所示之罪，各處如附表編號一至五所
示之刑。應執行有期徒刑貳年陸月，販賣第二級毒品所得新臺幣
肆仟元沒收之，如全部或一部不能沒收時，以其財產抵償之。未
扣案之不詳廠牌行動電話壹支（含搭配0000000000號
門號SIM 卡壹枚）沒收之，如不能沒收時，追徵其價額。
    事  實
一、乙○○明知安非他命係毒品危害防制條例所列管之第二級毒
    品，非經許可不得販賣，竟基於販賣第二級毒品安非他命以
    營利之犯意，以其所有不詳廠牌搭配門號0000000000號行動
    電話（門號申請人為其妻甲○○）作為販賣毒品之聯絡工具
    ，先後為下列行為：
（一）盧文家於民國98年9 月29日晚上11時35分、50分、54分許
      持用門號0000000000號行動電話撥打乙○○所持用門號00
      00000000號行動電話，表示向乙○○購買安非他命，雙方
      約定在乙○○位於雲林縣古坑鄉水碓村水碓88號住處附近
      交貨，並於通話後約15分鐘，雙方以一手交錢、一手交貨
      之方式，由乙○○將安非他命一小包販賣與盧文家，並收
      取新台幣（下同）1,000 元。
（二）劉清男於98年9 月30日早上7 時33分許，以其所持用門號
      0000000000號行動電話撥打乙○○持用之上開行動電話，
      向乙○○表示要買安非他命500 元，並約定在乙○○住處
      附近交易，雙方於通話後約20分鐘，以一手交錢、一手交
      貨之方式，在上開地點由乙○○將安非他命一小包交與劉
      清男，劉清男則給付500 元價金，2 人完成交易。
（三）劉清男於98年10月5 日下午3 時50分、4 時12分、4 時18
      分許，持用前揭門號撥打乙○○所持用之上述行動電話，
      向其表示欲購買500 元之安非他命，並約定由劉清男前往
      乙○○上開住處附近交易，2 人於上開通話後約10分鐘，
      乙○○即在其前開住處附近，以一手交錢、一手交貨之方
      式，將安非他命一小包，販賣與劉清男，並得款500 元。
（四) 劉清男於98年10月8 日早上5 時52分許，以前述行動電話
      撥打乙○○所持用上開行動電話，雙方約定購買1,000 元
      之安非他命，2 人並於通話後約10分鐘，在乙○○前開住
      處附近，乙○○交付安非他命一小包與劉清男，並向劉清
      男收取1,000 元。
（五) 劉清男於98年10月19日上午11時52分許，持用之上開門號
      以傳簡訊方式表示欲向乙○○購買價值1,000 元之安非他
      命，乙○○旋於同日上午11時53分以其持用之上述門號傳
      簡訊允諾劉清男，雙方則於上開聯繫後約30分鐘，在乙○
      ○前開住處附近，由乙○○交付安非他命一小包與劉清男
      ，並得款1,000 元，雙方交易完成。
      嗣乙○○於檢察官偵查中及本院審理中均自白涉犯上開5
      次販賣第二級毒品安非他命犯行，另於檢察官偵查中供出
      安非他命之來源為姜文智，並提供姜文智販毒所持用之行
      動電話，經檢察官實施通訊監察後，因而查獲姜文智有販
      賣毒品犯行（刻由臺灣雲林地方法院檢察署檢察官以99年
      度偵字第4720號分案偵辦中）。
二、案經彰化縣警察局田中分局報告臺灣雲林地方法院檢察署檢
    察官偵查起訴。
    理  由
一、程序部分（證據能力之認定）：
（一）按被告以外之人於偵查中向檢察官所為陳述，除顯有不可
      信之情況者外，得為證據，刑事訴訟法第159 條之1 第2
      項定有明文。檢察官在偵查中對被告以外之人所為之偵查
      筆錄，性質上屬傳聞證據，惟刑事訴訟法規定檢察官代表
      國家偵查犯罪、實施公訴，依法其有訊問被告、證人及鑑
      定人之權，證人、鑑定人並須具結，而實務運作時，檢察
      官偵查中向被告以外之人所取得之陳述，原則上均能遵守
      法律規定，不致違法取供，其可信度極高，職是，被告以
      外之人前於偵查中已具結而為證述，除反對該項供述得具
      有證據能力之一方，已釋明「顯有不可信之情況」之理由
      外，不宜遽指該證人於偵查中之陳述不具證據能力。經查
      ，盧文家、劉清男在檢察官面前之證述筆錄（見98年度他
      字第697 號卷第169 頁至第172 頁、第184 頁至第188 頁
      ），係檢察官令渠等以證人身分具結後所為之證述，有各
      該證人結文附卷可稽（見同上偵查卷第173 頁、第189 頁
      ）。被告及辯護人均未提及檢察官在訊問時有不法取供之
      情形，亦未釋明上開證人之證述有何顯不可信之情況，依
      上開規定，該等證人在檢察官面前之證述筆錄，自得作為
      本案證據使用。
（二）按被告以外之人於審判外之陳述，雖不符刑事訴訟法第15
      9 條之1 至之4 等4 條規定，而經當事人於審判程序同意
      作為證據，法院審酌該陳述作成時之情況，認為適當者，
      亦得作為證據，同法第159 條之5 第1 項定有明文。經查
      ，除上開證人在檢察官面前之證述筆錄外，本判決後開引
      用各該被告以外之人於審判外之陳述，原則上均不得作為
      證據使用，惟被告及辯護人在本院審理中均明示同意上開
      證據有證據能力（見本院卷第29頁、第81頁正反面）。本
      院審酌上開證據製作時之情況，並無違法不當之情事，認
      為以之作為證據應屬適當，依前開規定，應認該等證據例
      外具有證據能力。
二、認定犯罪事實所憑之證據及其認定之理由：
（一）上開犯罪事實，業據被告乙○○於檢察官偵查中及本院審
      理時坦承不諱（見99年度偵緝字第86號卷第26頁至第27頁
      、第30頁至第35頁，本院卷第9 頁反面、第28頁反面、第
      81頁），核與證人盧文家、劉清男於警詢及檢察官面所為
      之指證情節相符（見警卷第16頁至第22頁，98年度他字第
      697 號卷第169 頁至第172 頁、第174 頁至第177 頁、第
      184 頁至第188 頁）。另有通訊監察譯文及本院98年度聲
      監字第349 號通訊監察書各1 份在卷可稽（見警卷第47頁
      至第48頁、第5 頁至第8 頁、第24頁）。再參諸被告與盧
      文家、劉清男等人之通話、簡訊內容，不時使用暗語「一
      張」、「你多一點給我」、「你那裡有嗎」、「到了再打
      給你」、「我跟你拿500 」、「我等一下到，我拿500 」
      、「我拿1000元、多一點啦」、「拿1000元，多一點可以
      嗎」，且通話內容簡短，均係在約定交易金額及地點後，
      即結束通話，確屬實務上常見之毒品交易對話，益徵被告
      與上開證人等通話之目的確係要交易毒品無疑。另盧文家
      、劉清男有施用安非他命之習慣，此據其等在警詢及檢察
      官偵查中亦證實無誤（見警卷第18頁，98年度他字第697
      號卷第169 頁、第174 頁反面、第184 頁），可見上開2
      名證人多有施用毒品慣行，並有向被告購毒施用之需求。
      綜此，堪信盧文家、劉清男證述其等各向被告購買安非他
      命等情為真。
（二）按毒品危害防制條例所處罰之「販賣」毒品罪，所著重者
      為在主觀上有藉以牟利之惡性，及對毒品之擴散具有較有
      償或無償轉讓行為更嚴重之危害性，被告「營利」之意圖
      係從客觀之社會環境、情況及人證、物證等資料，依據證
      據法則綜合研判認定。經查，被告有施用毒品之前科紀錄
      ，有臺灣高等法院被告前案紀錄表1 份在卷可憑（見本院
      卷第2 頁）。參酌被告自承經營網路遊戲虛擬寶物買賣，
      月收入不一定，每月施用毒品大約1 萬多元，曾從中挖取
      部分毒品供己施用後再售出（見本院卷第86頁）。再者，
      被告對販賣安非他命與盧文家、劉清男之時間、地點均供
      承清楚、一致，態度自然。由此可見，被告因施用毒品成
      癮，工作所賺取之金錢不足供購買毒品施用，因此利用販
      入毒品後再賣出以藉此求得可以施用毒品，被告自白犯罪
      之動機、牟利之意圖各情均有實據，亦核與前述證據資料
      吻合，被告之自白當屬真實可信，其主觀上顯有販賣毒品
      以營利之意圖甚明。
（三）綜上所述，本案事證明確，被告販賣第二級毒品與盧文家
      、劉清男之犯行均堪以認定，應依法論科。
三、論罪科刑之理由：
（一）核被告所為，均係犯毒品危害防制條例第4 條第2 項之販
      賣第二級毒品罪。被告各該持有安非他命之低度行為，分
      別為販賣之高度行為所吸收，不另論罪。又被告先後5 次
      販賣第二級毒品之行為，均犯意各別，行為各自獨立，應
      分論併罰。
（二）按犯第4 條至第8 條、第10條或第11條之罪，供出毒品來
      源，因而查獲其他正犯或共犯者，減輕或免除其刑，毒品
      危害防制條例第17條第1 項定有明文。被告販賣第二級毒
      品犯行遭查獲後，於99年4 月6 日檢察官偵訊供稱其係向
      姜文智購買安非他命，並提供姜文智持用販賣毒品門號00
      00000000號行動電話，嗣經臺灣雲林地方法院檢察署檢察
      官依法實施通訊監察後，發現姜文智確實有販賣毒品之犯
      行，並由該署以99年度偵字第4720號分案偵辦中，有被告
      於99年4 月6 日之檢察官訊問筆錄、臺灣雲林地方法院檢
      察署99年8 月18日戊○文天99他411 字第24063 號函文及
      臺灣高等法院被告前案紀錄表（姜文智部分）在卷可按（
      見99年度偵緝字第86號卷第34頁、本院卷第71頁、第101
      頁）。堪認被告供出毒品來源，因而查獲其他正犯，爰依
      毒品危害防制條例第17條第1 項規定，就被告前揭犯罪事
      實欄一、（一）至（五）所示之犯行，均減輕其刑。又毒
      品危害防制條例第17條第2 項規定「犯第4 條至第8 條之
      罪於偵查及審判中均自白者，減輕其刑。」被告已於偵查
      及審判中均自白上開販賣第二級毒品犯行（見99年度偵緝
      字第86號卷第26頁至第27頁、第30頁至第35頁，本院卷第
      9 頁反面、第28頁反面、第81頁），就其所犯前開之罪，
      均適用毒品危害防制條例第17條第2 項規定，減輕其刑。
      再刑法第66條規定「有期徒刑、拘役、罰金減輕者，減輕
      其刑至二分之一。但同時有免除其刑之規定者，其減輕得
      減至三分之二」，另同法第71條第2 項規定「有二種以上
      之減輕者，先依較少之數減輕之」。故爰依刑法第71條第
      2 項、第70條規定，先依毒品危害防制條例第17條第2項
      減輕其刑，再依同法條第1 項遞減輕其刑。
（三）至辯護人雖認被告之犯行，亦有情輕法重之情事，請求併
      依刑法第59條酌減其刑。惟刑法第59條之酌量減輕其刑，
      必須犯罪另有特殊之原因與環境等在客觀上足以引起一般
      同情，認為即予宣告法定最低度刑期猶嫌過重者，始有其
      適用。至於行為人之犯罪動機為何，犯罪所得之多寡及其
      主觀惡性、情節是否輕微等，僅屬得於法定刑內審酌量刑
      之標準，不得據為酌量減輕之理由（最高法院95年度臺上
      字第4414號判決意旨參照）。被告販賣安非他命之次數為
      5 次，且被告販賣安非他命之犯行，經依毒品危害防制條
      例第17條第2 項、第1 項遞減其刑後，每罪可量處最低刑
      度為1 年2 月以上有期徒刑，本院認被告本件犯罪情節均
      無有特殊之原因與環境等在客觀上足以引起一般同情之情
      形存在，故難認對被告宣告法定最低刑度，猶嫌過重，尚
      無法重情輕之情形，因此本院認被告本案之所為，並不符
      合刑法第59條酌減其刑規定之適用，應予敘明。
（四) 量刑（含定執行刑）之理由：
      按「數罪併罰，分別宣告其罪之刑，依下列各款定其應執
      行者：五、宣告多數有期徒刑者，於各刑中之最長期以上
      ，各刑合併之刑期以下，定其刑期。但不得逾30年。」刑
      法第51條第5 款定有明文。又法律上屬於自由裁量事項，
      尚非概無法律性之拘束，在法律上有其外部界限及內部界
      限。前者法律之具體規定，使法院得以具體選擇為適當裁
      判，此為自由裁量之外部界限。後者法院為自由裁量時，
      應考量法律之目的，法律秩序之理念所在，此為自由裁量
      之內部界限。法院為裁判時，二者均不得有所踰越。在數
      罪併罰應定其應執行刑之案件，法院所為刑之酌定，固屬
      自由裁量事項，然對於法律之內、外部界限，仍均應受其
      拘束，最高法院著有94年度臺非字第21號裁判要旨足供參
      考。從而，數罪併罰在定其應執行之刑之際，自應再為應
      執行之刑之決定，亦屬一種特別的量刑過程，其考量結果
      ，並非單純表示一種數罪刑度之總和而已，而是再次對於
      同一行為人責任之檢視。相較刑法第57條所定科刑時應審
      酌之事項，此項規定係對一般犯罪行為之裁量而言。而合
      併刑之宣告，則屬一種對犯罪人本身及所犯之各種犯罪之
      綜合判斷。申言之，定執行刑之宣告，並非在法定範圍之
      內自由裁定，應注意行為人從其犯數罪所反映的人格特性
      ，及考量刑法目的相關刑事政策，妥為宣告。而刑法的功
      能中，除一般預防及特別預防之外，更重要者，乃行為人
      再社會化及具體的社會保護作用，否則加諸過度之刑罰於
      被告，徒僅造成責任報應，去實現一個未知、抽象的正義
      。因此，是否為被告長期性監禁宣告的同時，應一併考量
      被告犯案情節對社會之衝擊，並注意此舉是否造成被告更
      生絕望之心理反應，使得被告之人格遭受完全性地抹滅。
      換言之，必須考量刑罰手段之相當性，儘量選擇能使受刑
      人復歸社會生活之刑罰方法。法官無法以所謂「治亂世用
      重典」之理由，加重刑罰以圖遏止歪風，不能過度強調所
      謂一般預防刑罰目的。實則，就人性尊嚴及人權的思想而
      言，任何一個人均非他人的工具，以加重被告的刑罰作為
      達到阻嚇其他人犯罪的手段，被告已淪為教化社會大眾的
      工具，喪失了作為一個人主體性，這均與我國刑事政策之
      立法有違。此應為最高法院所揭示「內部界限」之內涵。
      從而，本院審酌被告自承國立花蓮師範學院之學歷，曾在
      國小任教，教育程度高，竟販賣第二級毒品安非他命與盧
      文家、劉清男，流毒他人，危害社會風氣及他人身體健康
      甚鉅，惟念其犯後迭於偵審中均能坦承犯行，並於偵查中
      供出上手，堪信其確有痛改前非之意。以及被告因自身施
      用毒品成癮，不可自拔，為施用毒品方鋌而走險步上販賣
      安非他命因一途，足認被告販毒獲利之目的只為了滿足毒
      癮，而非其他暴利。再被告販賣第二級毒品之次數共5 次
      ，販賣所得分別為1,000 元及500 元不等，全部販賣所得
      也只有4,000 元，對象僅有2 人，其販賣安非他命之數量
      及所得尚微，其惡性自與大量或長期販毒者迥異，犯罪情
      節顯然較輕，此較諸大量販賣毒品與不特定多數人施用，
      藉以牟取暴利之情並不相同，危害社會之程度亦有差別，
      過長之刑度對被告而言，反而有害其回歸社會等一切情狀
      ，分別量處如附表所示之宣告刑。再者，被告現年39歲，
      果若本院定以過重之應執行刑，其效用可能隨著長期刑之
      執行，等比例地大幅下跌，效用甚低，對被告之教化效果
      亦不佳，尚且加重國家財政無益負擔，為此考量被告之人
      格特質及復歸社會之可能，爰定其應執行之刑為如主文所
      示，以期兼顧對於被告之警示及更生。至公訴人求處有期
      徒刑12年，尚嫌過重，併此敘明。
（五）沒收部分：
      按毒品危害防制條例第19條第1 項規定，犯第4 條之罪者
      ，其供犯罪所用或因犯罪所得之財物，均沒收之，如全部
      或一部不能沒收時，追徵其價額或以其財產抵償之。但該
      條項並無如同條例第18條第1 項所定「不問屬於犯人與否
      ，沒收之」之明文，自屬相對沒收主義之立法。是其應沒
      收之物，應以屬被告所有者為限。又其屬於本條所定沒收
      之標的，如得以直接沒收者，判決主文僅宣告沒收即可，
      不生「追徵其價額」或「以其財產抵償之」問題，須沒收
      之標的全部或一部不能沒收時，始生「追徵其價額」或「
      以其財產抵償之」選項問題。而「追徵其價額」或「以其
      財產抵償之」係屬兩種選項，分別係針對現行貨幣以外之
      其他財產與現行貨幣而言；而本規定所稱「追徵其價額」
      者，係指所沒收之物為金錢以外之其他財物而無法沒收時
      ，因其實際價值不確定，應追徵其價額，使其繳納與原物
      相當之價額，並無以其財產抵償之問題；倘嗣後追徵其金
      錢價額，不得結果而須以其財產抵償者，要屬行政執行機
      關依強制執行之法律之執行問題，即無不能執行之情形，
      自毋庸諭知「或以其財產抵償之」。如不能沒收之沒收標
      的為金錢時，因價值確定，判決主文直接宣告「以其財產
      抵償之」即可，不發生追徵價額之問題（最高法院95年度
      台上字第305 號判決意旨及99年度第5 次刑事庭會議決議
      參照）。據此，被告販賣安非他命與盧文家、劉清男實際
      所得各為1,000 元、500 元、500 元、1,000 元、1,000
      元，總計4,000 元，雖均未扣案，依毒品危害防制條例第
      19條第1 項規定，於各該主文項下，宣告沒收之，如全部
      或一部不能沒收時，以其財產抵償之。至未扣案之不詳廠
      牌行動電話1 支（含搭配門號0000000000號SIM 卡1 枚）
      係被告所有，其中該SIM 卡雖係以其妻甲○○名義申設，
      但被告供承該SIM 卡已歸其所有，無庸返還，業據被告於
      本院供述在卷（見本院卷第84頁），並有通聯調閱查詢單
      及全戶戶籍資料查詢結果各1 紙附卷可參（見本院卷第24
      頁至第25頁），自屬被告所有，且係供本案販賣安非他命
      聯絡之用，此有上開通訊監察譯文在卷可稽，確均屬供其
      販賣毒品之工具，依毒品危害防制條例第19條第1 項，分
      別於各該主文項下宣告沒收之，如全部或一部不能沒收時
      ，追徵其價額。
據上論斷，應依刑事訴訟法第299 條第1 項，毒品危害防制條例
第4 條第2 項、第17條第1 項、第2 項、第19條第1 項，刑法第
11條、第51條第5 款、第9 款，判決如主文。
本案經檢察官丁○○到庭執行職務。
中    華    民    國    99    年    9     月    29    日
                  刑事第二庭  審判長法  官  陳定國
                                    法  官  文昌
                                    法  官  周欣怡
以上正本證明與原本無異。
如不服本判決應於收受判決後10日內向本院提出上訴書狀，並應
敘述具體理由；其未敘述上訴理由者，應於上訴期間屆滿後20日
內向本院補提理由書（均須按他造當事人之人數附繕本）。「切
勿逕送上級法院」。
                                    書記官  林惠鳳
中    華    民    國    99    年    9     月    29    日
條附錄本案所犯法條全文：
毒品危害防制條例第4條
製造、運輸、販賣第一級毒品者，處死刑或無期徒刑；處無期徒
刑者，得併科新臺幣2 千萬元以下罰金。製造、運輸、販賣第二
級毒品者，處無期徒刑或7 年以上有期徒刑，得併科新臺幣1 千
萬元以下罰金。
製造、運輸、販賣第三級毒品者，處5 年以上有期徒刑，得併科
新臺幣7 百萬元以下罰金。
製造、運輸、販賣第四級毒品者，處3 年以上10年以下有期徒刑
，得併科新臺幣3 百萬元以下罰金。
製造、運輸、販賣專供製造或施用毒品之器具者，處1 年以上7
年以下有期徒刑，得併科新臺幣1 百萬元以下罰金。
前五項之未遂犯罰之。
┌─────────────────────────────────────┐
│附表：被告販賣安非他命之宣告刑一覽表                                      │
├──┬─────┬───┬──────┬─────────────────┤
│編號│ 犯罪事實 │買受人│ 所犯罪名   │          宣告刑之內容            │
├──┼─────┼───┼──────┼─────────────────┤
│ 1  │犯罪事實欄│盧文家│毒品危害防制│處有期徒刑壹年陸月。販賣第二級毒品│
│    │一、（一）│      │條例第4 條第│所得新臺幣壹仟元沒收之，如全部或一│
│    │部分      │      │2 項販賣第二│部不能沒收時，以其財產抵償之，未扣│
│    │          │      │級毒品罪    │案之不詳廠牌行動電話壹支（含搭配○│
│    │          │      │            │000000000號門號SIM 卡壹枚│
│    │          │      │            │）沒收之，如不能沒收時，追徵其價額│
│    │          │      │            │。                                │
├──┼─────┼───┼──────┼─────────────────┤
│ 2  │犯罪事實欄│劉清男│毒品危害防制│處有期徒刑壹年肆月。販賣第二級毒品│
│    │一、（二）│      │條例第4 條第│所得新臺幣伍佰元沒收之，如全部或一│
│    │部分      │      │2 項販賣第二│部不能沒收時，以其財產抵償之，未扣│
│    │          │      │級毒品罪    │案之不詳廠牌行動電話壹支（含搭配○│
│    │          │      │            │000000000號門號SIM 卡壹枚│
│    │          │      │            │）沒收之，如不能沒收時，追徵其價額│
│    │          │      │            │。                                │
├──┼─────┤      ├──────┼─────────────────┤
│ 3  │犯罪事實欄│      │毒品危害防制│處有期徒刑壹年肆月。販賣第二級毒品│
│    │一、（三）│      │條例第4 條第│所得新臺幣伍佰元沒收之，如全部或一│
│    │部分      │      │2 項販賣第二│部不能沒收時，以其財產抵償之，未扣│
│    │          │      │級毒品罪    │案之不詳廠牌行動電話壹支（含搭配○│
│    │          │      │            │000000000號門號SIM 卡壹枚│
│    │          │      │            │）沒收之，如不能沒收時，追徵其價額│
│    │          │      │            │。                                │
├──┼─────┤      ├──────┼─────────────────┤
│ 4  │犯罪事實欄│      │毒品危害防制│處有期徒刑壹年陸月。販賣第二級毒品│
│    │一、（四）│      │條例第4 條第│所得新臺幣壹仟元沒收之，如全部或一│
│    │部分      │      │2 項販賣第二│部不能沒收時，以其財產抵償之，未扣│
│    │          │      │級毒品罪    │案之不詳廠牌行動電話壹支（含搭配○│
│    │          │      │            │000000000號門號SIM 卡壹枚│
│    │          │      │            │）沒收之，如不能沒收時，追徵其價額│
│    │          │      │            │。                                │
├──┼─────┤      ├──────┼─────────────────┤
│ 5  │犯罪事實欄│      │毒品危害防制│處有期徒刑壹年陸月。販賣第二級毒品│
│    │一、（五）│      │條例第4 條第│所得新臺幣壹仟元沒收之，如全部或一│
│    │部分      │      │2 項販賣第二│部不能沒收時，以其財產抵償之，未扣│
│    │          │      │級毒品罪    │案之不詳廠牌行動電話壹支（含搭配○│
│    │          │      │            │000000000號門號SIM 卡壹枚│
│    │          │      │            │）沒收之，如不能沒收時，追徵其價額│
│    │          │      │            │。                                │
└──┴─────┴───┴──────┴─────────────────┘

司法院資訊處製作；財團法人民間司法改革基金會備份。
